# 和解金如何进行认定

提问人：三只小鱼 时间：2020-12-07 10:43:00
陈老师：
请教固定资产的会计处理，企业投资购置一处办公楼，已全部支付购房款，记入在建工程，后开发商破产，房屋尚未交付，所购楼房纳入破产资产，企业在破产管理人协调下，与全部债权人达成和解协议，支付和解金。解决方案一，根据《企业会计准则－固定资产》第八条“ 外购固定资产的成本，包括购买价款、相关税费、使固定资产达到预定可使用状态前所发生的可归属于该项资产的运输费、装卸费、安装费和专业人员服务费等和解金是作为固定资产的购置成本”规定，和解金作为购置固定资产成本计入在建工程。解决方案二，根据《企业会计准则－债务重组》第八条“采用修改其他条款方式进行债务重组的，债权人应当按照《企业会计准则第 22 号——金融工具确认和计量》的规定，确认和计量重组债权”及《企业会计准则—或有事项》的规定，和解金记入营业外支出（债务重组损失）及预计负债。 请陈老师给予帮助。谢谢。

回答人：chenyiwei
该项债务重组协议的主要安排是什么？本企业既然已经全额支付购房款，为何还要支付和解金？是否不支付和解金就不能获得原先购买的房产？如果是，则该和解金作为债务重组损失处理。